
#TESTE DE HIPÓTESE

```{r}
  #GERAR UMA VARIAVEL ALEATÓRIA NOrmal

  va_normal = rnorm(n = 70, mean = 25, sd = 8)
  
  #Gera uma variavel não normal que segue a distribuição F
  va_nao_normal = rf(n = 15, df1 = 2, df2 = 10)
  
  hist(va_normal)
  hist(va_nao_normal)
```
#Visualizando com o QQ-Plot

```{r}
   qqnorm(va_normal)
   qqline(va_normal)
   
   qqnorm(va_nao_normal)
   qqline(va_nao_normal)
```


#Aplicando o teste de hipótese de Shapiro Wilk

```{r}
   #Se o p-value for menor que alfa(5%), a hipotese nula, que a v.a é normalmente distribuida, deve ser rejeitada
   shapiro.test(va_normal)
   shapiro.test(va_nao_normal)
```
------------------------------------------------------------------------------------------------------------------------
#Teste T-Student para diferença da médias (duas amostras independentes)

#IREMOS TESTAR SE:

#H0: AS VENDAS NA POSIÇÃO A SÃO IGUAIS AS VENDAS NA POSIÇÃO B
#H1: AS VENDAS NA POSIÇÃO A SÃO DIFERENTES DAS VENDAS NA POSIÇÃO B


```{r}
  #Médias de vendas na posição A
  mu1 <- 150.1
  #Médias de vendas na posição B
  mu2 <- 182.1
  #Desvio padrão das vendas na posição A
  s1 <- 17
  #Desvio padrão das vendas na posição B
  s2 <- 19.2
  #Quantidade de observações de A
  n1 <- 25
  #Quantidade de observações de B
  n2<- 30
  
```



```{r}
   #Calculo da nossa estatística de teste. Que é o t calculado
   t <- (mu1 - mu2)/sqrt(s1^2/n1 + s2^2/n2)
   #t
   #Calculo dos graus de liberdade da estatística de teste
   #Dividindo o calculo
   p1<- (s1*s1)/n1
   p2<- (s2*s2)/n2
   
   gl <- (p1 + p2)^2 /( ( (p1)^2/(n1-1) ) + ( (p2)^2+(n2-1) ) )
   gl
   
   #Obtenção do quantil (t critico)
   quantil <- qt(0.975, df = gl)
   #  quantil   

```

#Visualizando

```{r}
  plot(density(rt(n = 53, df = gl)), xlim = c(-7,7))
  abline(v = quantil, col = "blue", lwd=2)
  abline(v = -quantil, col = "blue", lwd=2)
  abline(v = t, col="red")
  
```
#AGORA VAMOS REALIZAR O MESMO TESTE UTILIANDO FUNÇÃO NATIVA DO R

```{r}
    vendas_A <- rnorm(n = 25, mean = 150.1, sd = 17)
    vendas_B <- rnorm(n = 30, mean = 182.1, sd = 19.2)
    
    t.test(vendas_A, vendas_B, alternative = "two.sided")
```

```{r}
  n = 5

  plot(density(rt(n = n, df = n - 1)))
```
#Teste T-Student para diferença da médias (duas amostras dependentes)

#H0: O peso médio após a dieta é igual ao peso médio antes da dieta
#H1: O peso médio apos a dieta é menor que o peso médio antes da dieta

```{r}
   #install.packages("truncnorm")
   library(truncnorm)
```

#Gera uma amostra aleatória, seguindo um distribuição normal cujo valor mínimo(a) é 100 e o máximo(b) é 140

```{r}
   antes_da_dieta  <- rtruncnorm(n = 20, a = 100, b = 140, mean = 123, sd = 18)
   depois_da_dieta <- rtruncnorm(n = 20, a = 110, b = 130, mean = 110, sd = 28)
   diferenca <- depois_da_dieta - antes_da_dieta
```

#Visualizando e avaliando a normalidade

```{r}
   hist(diferenca)
   shapiro.test(diferenca)
   #Paried , se são dados pareados
   #alternative, Unilateral direita ou esquerda
  
   t.test(depois_da_dieta, antes_da_dieta, paired = TRUE, alternative = "less", conf.level = 0.9)
```

```{r}
  media <- mean(diferenca)
  desvio <- sd(diferenca)
  n_ind <- 20
  t_calculado <- media/(desvio/sqrt(n_ind))
  #pt(q = t_calculado, df = n-1)
  t_critico_teste_t_pareado <- -qt(p = 0.9, df = 19)
```


```{r}
   #Testando, Estará fora da região caso sera maior que o t critico
   t_calculado < t_critico_teste_t_pareado
```




















