

#DISTRIBUIÇÃO BINOMIAL

#EXEMPLO: DEFINIDO COMO SUCESSOO O CLIENTE COMPRAR, E SUPONDO QUE A PROBBABILIDADE
#DE SUCESO É 50%

#AO PASSAR 10 CLIENTES NA NOSSA LOJA QUAL A PROBABILIDADE DE REALIZARMOS 2 VENDAS?
#OU SEJA, QUEREMOS ENCONTRAR A PROBABILIDADE DE DOIS SUCESSOS, EM DEZ TENTATIVAS

```{r}
  # X é o número de sucessos
  # size o número de tentativas
  # prob é a probabilidade de sucesso

  dbinom(x = 2, size = 10, prob = 0.5)
```
#A função a seguir gera quantidades aleatórias de sucessos oriundos de uma quantidade
#de tentativas de probabilidade

#É útil para realizar experimentos. Podemos simular qual a frequência experada de vendas
#a cada dez clientes

```{r}
  va_binomial <- rbinom(n = 30, size = 10, prob = 0.5)
  hist(va_binomial)
```

#Probabilidade de até dois clientes

```{r}
   pbinom(q = 2, size = 10, prob = 0.5)
```

#DISTRIBUIÇÃO GEOMÉTRICA

#Qual a probabilidade da primeira venda ocorrer quando o quinto cliente entrar na loja?

```{r}
   dgeom(x = 5, prob = 0.5)
```

#Podemos utilizar a mesma fnção para nos dar a probabilidade  do sucesso ocorrer na primiera, segunda terceira
#Até décima tentativa

```{r}
    va_geometrica <- dgeom(x = 1:10, prob = 0.5)
    #va_geometrica
    plot(va_geometrica)
```


#Podemos  utilizar a distribuição geometrica acumulada para saber qual a probabilidade
#do Primeiro sucesso ocorrer na primeira tentativa ou na segunda tentativa ou na terceira tentativa

```{r}
   va_geometrica_acumulada <- dgeom(x = 1:3, prob = 0.5)
   plot(va_geometrica_acumulada)
```

#DISTRIBUIÇÃO BINOMIAL NEGATIVA

#QUAL A PROBABILIDADE DE TER 8 CLIENTES ATÉ A SEGUNDA VENDA OCORRA

```{r}
  dnbinom(x = 2, size = 8, prob = 0.5)
```

#DISTRIBUIÇÃO DE POISSON


#EXEMPLO: UM LOJA RECEBE EM MÉDIA 6 CLIENTES POR MINUTO, QUAL A PROBABILIDADE DE QUE 5 CLIENTES
#ENTREM EM 1 MINUTOS

```{r}
   dpois(x = 5, lambda = 6)
```

#Podemos utilizar a mesma formula para vermos a probabilidade de entrar um número variável de clientess

```{r}
   va_poisson <- dpois(x = 1:15, lambda = 6)
   plot(va_poisson)
```
#DISTRIBUIÇÃO NORMAL


#EXEMPLO:  SUPONHA QUE A DISTRIBUIÇÃO  DOS SALÁRIOS DOS FUNCIONÁRIOS DE UMA EMPRESA SIGAM UMA DISTRIBUIÇÃO NORMAL
#MEDIA = 2.500 E DESVIO PADRÃO DE 170

#AO SELECIONAR ALEATORIAMENTE UM INDIVIDUO DESSA POPULAÇÃO, QUAL A PROBABILIDADE DE TER SALAÁRIO ENTRE
#2400 E 2600

#Deve se encontrar a probabilidade ter salario até 2600 e depois subtrair por salário até 24000

```{r}
   probabilidade_de_2600 <- pnorm(q = 2600, mean = 2500, sd = 170)
   probabilidade_de_2400 <- pnorm(q = 2400, mean = 2500, sd = 170)
   probabilidade_de_2600 - probabilidade_de_2400
```

#Podemos gerar 100 número aleatórios para uma distribuição normal com média 2500 e desvio 170

```{r}
   va_normal <- rnorm(n = 100, mean = 2500, sd = 170)
   hist(va_normal)
```

#DISTRIBUIÇÃO NORMAL PADRÃO

#O COMANDO scale() PADRONIZA UMA VARIÁVEL ALEATÓRIA

```{r}
   va_normal_padrao <- scale(va_normal)
   hist(va_normal_padrao)
```


#Ao selecionar aleatóriamente um individuo dessa população, qual a probabilidade de ter salário acima de 2600

#Padronizando

```{r}
  #PAG 65
  z <- (2600-2500)/170
  1 - pnorm(z)
```

#PODEMOS VISUALIZAR ONDE O NOSSO VALOR Z EM RELAÇÃO DA MÉDIA

```{r}
  plot(density(scale(va_normal)))
  #Gera uma linhas sobre a  média
  abline(v = 0, col = "blue")
  abline(v = z, col = "red")
```


#DISTRIBUIÇÃO F

#GERANDO  UMA AMOSTRA ALEATÓRIA DE 1000 NÚMERO SEGUINDO UMA DISTRIBUIÇÃO F

```{r}
    #df1 <- primeiro grau de liberdade
    #df2 <- segundo grau de liberdade
    va_f <- rf(n = 1000, df1 = 5, df2 = 33)
    hist(va_f)
```

#DISTRIBUIÇÃO T

#GERA UMA AMOSTRA ALEATÓRIA DE 1000 NÚMEROS SEGUINDO UMA DISTRIBUIÇÃO T

```{r}
  va_t <- rt(1000, df = 2)
  plot(va_t)
```

#DISTRIBUIÇÃO QUI-QUADRADO


#GERA UMA AMOSTRA ALEATÓRIA DE 1000 NÚMEROS SEGUINDO UMA DISTRIBUIÇÃO QUI-QUADRADA

```{r}
  va_QuiQuadrada <- rchisq(1000, df = 3)
  hist(va_QuiQuadrada)
```































































