#REGRESSÃO LINEAR

```{r}
  #install.packages("ggplot2")
  #install.packages("plotly")
  library(ggplot2)
  library(plotly)
```

```{r}
   dados <- data.frame(Vendas_Cafe = c(18,20,23,23,23,23,24,25,26,26,26,26,27,28,28,
                                       29,29,30,30,31,31,33,34,35,38,39,41,44,44,46),
                       
                       Preco_Cafe = c(4.77, 4.67, 4.75, 4.74, 4.63, 4.56, 4.59, 4.75, 4.75, 4.49, 4.41,
                                      4.32, 4.68, 4.66, 4.42, 4.71, 4.66, 4.46, 4.36, 4.47, 4.43, 4.4,
                                      4.61, 4.09, 3.73, 3.89, 4.35, 3.84, 3.81, 3.79),
                       
                      Promocao = c("Nao","Nao","Nao","Nao","Nao","Nao","Nao","Nao", "Sim",
                                   "Nao", "Sim","Nao","Nao","Sim", "Sim", "Nao", "Sim", 
                                   "Sim","Sim","Nao","Nao","Sim","Sim","Sim", 
                                   "Nao","Sim","Sim","Sim","Sim","Sim"),
                       
                       Preco_Leite = c(4.74, 4.81, 4.36, 4.29, 4.17, 4.66, 4.73, 4.11, 4.21, 4.25, 4.62,
                       4.53, 4.44, 4.19, 4.37, 4.29, 4.57, 4.21, 4.77, 4, 4.31, 4.34, 4.05, 4.73, 4.07,
                       4.75, 4, 4.15, 4.34, 4.15))

  View(dados)
```

#EXPLORANDO OS DADOS

#RELAÇÃO ENTRE PREÇO DO CAFÉ E SUAS VENDAS

```{r}
   plot(y = dados$Vendas_Cafe, x = dados$Preco_Cafe, main = "Relação Vendas do Café VS Preço do Café", 
        xlab = "Preço do Café", ylab = "Vendas do Café", pch = 16)
   grid()
```
#GERANDO GRÁFICO MAIS SOFISTICADO UTILIZANDO A BIBLIOTECA GGPLOT2

```{r}
    g1 <- ggplot(data = dados, aes(y = Vendas_Cafe, x = Preco_Cafe)) + geom_point()

    #Adcionando uma reta de regração com o argumento geom_smooth
 
    g1 + geom_smooth(method = 'lm')
    
    ggplotly(g1)
```

#Visualiza a correlacao de Pearson entre as vendas de café e o preco do cafe

```{r}
   cor(dados$Vendas_Cafe, dados$Preco_Cafe)
```
#Relação entre preço do leite e as vendas do café

```{r}
    plot(y = dados$Vendas_Cafe, x = dados$Preco_Leite, main = "Relação Vendas do Café VS Preço do Leite", 
        xlab = "Preço do Leite", ylab = "Vendas do Café", pch = 16)
   grid()
```

#Visualiza a correlacao de Pearson entre as vendas de café e o preco do leite

```{r}
   cor(dados$Vendas_Cafe, dados$Preco_Leite)
```
#Grafíco 3D entre vendas do café, preco do café e preço do leite

```{r}
   plot_ly(dados, z = ~Vendas_Cafe, x = ~Preco_Cafe, y = ~Preco_Leite)%>%add_markers()
```

#Relação entre Vendas com Promoção e Vendas sem Promoção

```{r}
    boxplot(dados$Vendas_Cafe~dados$Promocao)
```


```{r}
    g2 <- ggplot(data = dados, aes(y = Vendas_Cafe, x = Promocao, col = Promocao)) + geom_boxplot()
    ggplotly(g2)
```

#Multiplos gráficos

```{r}
  par(mfrow = c(2,2))
   plot(y = dados$Vendas_Cafe, x = dados$Preco_Cafe, main = "Relação Vendas do Café VS Preço do Café", 
        xlab = "Preço do Café", ylab = "Vendas do Café", pch = 16)
    plot(y = dados$Vendas_Cafe, x = dados$Preco_Leite, main = "Relação Vendas do Café VS Preço do Leite", 
        xlab = "Preço do Leite", ylab = "Vendas do Café", pch = 16)
     boxplot(dados$Vendas_Cafe~dados$Promocao, main = "Vendas Cafe VS Promocao")
     hist(dados$Vendas_Cafe, main = "Distribuição das Vendas de Café")
     
     #dev.off()
```


#Ajusta um modelo de regreção linear múltipla 



```{r}
modelo <- lm(Vendas_Cafe~Preco_Cafe + Preco_Leite+ Promocao, data = dados)

summary(modelo)
```
#Diagnostico de Residuos

```{r}
    par(mfrow = c(2,2))
       plot(modelo, pch = 16)
```
#IREMOS CRIAR UM DATA FRAME SEM A VARIAVEL REPOSTA VENDAS DO CAFÉ, POIS ELA SERÁ 
#ESTIMADA PELA EQUAÇÃO DE REGRESSÃO QUE AJSUTAMOS

```{r}
    dados_para_predicao <- data.frame(Preco_Cafe = c(4.77, 4.67, 4.75),
                                      Promocao = c("Nao", "Nao", "Sim"),
                                      Preco_Leite = c(4.74, 4.81, 4.36))

   View(dados_para_predicao)
```

#Estima a variavel resposta para cada observação do novo frame


```{r}
  predicoes <- predict(modelo, newdata = dados_para_predicao)
  View(data.frame(dados_para_predicao, predicoes))
```

#Método StepWise para seleção automatica de variaveis

```{r}
  nova_variavel = rpois(n = 30, lambda = 2)
  fit2 <- lm(Vendas_Cafe~Preco_Cafe + Promocao + Preco_Leite + nova_variavel, data = dados)
  
  summary(fit2)
```

```{r}
  fit2 <- step(fit2, direction = "both")
  summary(fit2)
```


















