
#Criação de um data frame contendo um histório de vendas de café
```{r}
   dados <- data.frame(Vendas_Cafe = c(18,20,23,23,23,23,24,25,26,26,26,26,27,28,28,
                                       29,29,30,30,31,31,33,34,35,38,39,41,44,44,46),
                       
                       Preco_Cafe = c(4.77, 4.67, 4.75, 4.74, 4.63, 4.56, 4.59, 4.75, 4.75, 4.49, 4.41,
                                      4.32, 4.68, 4.66, 4.42, 4.71, 4.66, 4.46, 4.36, 4.47, 4.43, 4.4,
                                      4.61, 4.09, 3.73, 3.89, 4.35, 3.84, 3.81, 3.79),
                       
                      Promocao = c("Nao","Nao","Nao","Nao","Nao","Nao","Nao","Nao", "Sim",
                                   "Nao", "Sim","Nao","Nao","Sim", "Sim", "Nao", "Sim", 
                                   "Sim","Sim","Nao","Nao","Sim","Sim","Sim", 
                                   "Nao","Sim","Sim","Sim","Sim","Sim"),
                       
                       Preco_Leite = c(4.74, 4.81, 4.36, 4.29, 4.17, 4.66, 4.73, 4.11, 4.21, 4.25, 4.62,
                       4.53, 4.44, 4.19, 4.37, 4.29, 4.57, 4.21, 4.77, 4, 4.31, 4.34, 4.05, 4.73, 4.07,
                       4.75, 4, 4.15, 4.34, 4.15))
```

#Visualizar a base

```{r}
  summary(dados)
```

#Visualizar os desvio padrão

```{r}
  sd(dados$Vendas_Cafe)
  sd(dados$Preco_Cafe)
  sd(dados$Preco_Leite)
```

#Visualizar a distribução atraves de um histograma
```{r}
   hist(dados$Preco_Cafe, col="blue", main = "Distribuição dos Preços Praticados para o Café")
```

#Visualizar o histograma das tres variáveis numéricas na mesma página

```{r}
  #Configura o layout para posicionar os gráficos em duas linhas e duas colunas
  par(mfrow=c(2,2))
  
  hist(dados$Vendas_Cafe, col = "blue", main = "Distribução das Vendas de Café")
  
  hist(dados$Preco_Cafe, col = "blue", main = "Distribução dos Preços de Café")
  
  hist(dados$Preco_Leite, col = "blue", main = "Distribução dos Preços de Leite")
  
```
#vizulializa a relação entre as vendas de café e preço de café

```{r}
  plot(y = dados$Vendas_Cafe, x = dados$Preco_Cafe, pch = 16, col = "blue", xlab = "Preço", ylab = "Vendas",
       main = "Relação entre Preço e as Vendas do Café")
  grid()
```
#Criar o mesmo gráfico, mas agora colorindo os pontos onde tem promoção

```{r}
  #pag = 31
  plot(y = dados$Vendas_Cafe, x = dados$Preco_Cafe, col = dados$Promocao, pch = 16, xlab = "Preço", ylab = "Vendas",
       main = "Relação entre Preço e as Vendas do Café")
  legend(x = 4.4, y = 45, c("Promoção", "Sem Promoção"), col = c("red", "black"), pch = c(16,16))

  grid()
```

#Cria uma variável  informando se naquele dia vendeu acima ou abaixo da média histórica

```{r}
   media <- mean(dados$Vendas_Cafe)
   variavel <- ifelse(dados$Vendas_Cafe > media, "Acima da Média", "Abaixo da Média")
   
   variavel <- factor(variavel)
```

```{r}
  plot(variavel)
  table(variavel)
```

#BoxPlot de Vendas

```{r}
   boxplot(dados$Vendas_Cafe)
```

#Boxplot Comparativo das vendas quando houve promção ou nao

```{r}
   boxplot(dados$Vendas_Cafe~dados$Preco_Cafe)
```
