

#INTERVALO DE CONFIANÇA

#INTERVALO DE CONFIANÇA PARA MÉDIA AMOSTRAL PELA DISTRIBUIÇÃO NORMAL PADRÃO
#OBTER O INTERVALO DE CONFIANÇA DE UMA VARIÁVEL CUJA MÉDIA = 30, DESVIO = 7,31 E N = 30

#TEMOS QUE DEFINIR O NÍVEL DE CONFIANÇA
#PODEMOS OBTER O VALOR DO QUANTIL PARA O NÍVEL DE CONFIANÇA DESEJANDO USANDO A qnorm()

#O quantil da Distribuição normal padrão para 95% de confiança

```{r}
  ic <- 0.95
  alfa <- 1-ic
  valor <- 1 - (alfa)/2
  quantil_95 <- qnorm(valor)
  media <- 30
  desvio_padrao_populacional = 7.31
  n <- 30
```

#Aplicando a formula

```{r}
  Limite_SUperior <- 30+quantil_95*(desvio_padrao_populacional/sqrt(n))
  Limite_Inferior <- 30-quantil_95*(desvio_padrao_populacional/sqrt(n))
  paste("Com 95% de confiança, podemos afirmar que a média varia entre", round(Limite_Inferior,2), 
        "e", round(Limite_SUperior,2))
```

#INTERVALO DE CONFIANÇA PARA MÉDIA AMOSTRAL PELA DISTRIBUIÇÃO T Student

#A TEORIA NOS DIZ, PARA UTLIZAR A DISTRIBUIÇÃO T STUDENT  QUANDO NÃO SOUBERMOS O DESVIO PADRÃO POPULACIONAL

```{r}
   n <- 30
   desviO_padrao_amostral <- 7.31
   quantil_95_t <- qt(0.975, df = n-1)
```

#Aplicando a formula

```{r}
   Limite_SUperior_T <- 30+quantil_95_t*(desviO_padrao_amostral/sqrt(n))
   Limite_Inferior_T <- 30-quantil_95_t*(desviO_padrao_amostral/sqrt(n))
   paste("Com 95% de confiança, podemos afirmar que a média varia entre", round(Limite_Inferior_T,2), 
        "e", round(Limite_SUperior_T,2))
```

#Fornencer um intervalo de confiança bem mais fácil

#VAMOS GERAR COM O COMANDO RNORM() UM VARIAVEL ALEATORIA COM MEDIA 30, DESVIO 7.31 E N = 30

```{r}
  va = rnorm(n = 30, mean = 30, sd = 7.31)
  hist(va)
```

#CALCULANDO O INTERVALO DE 95% DE CONFIANÇA COM A DISTRIBUIÇÃO T STUDENT 
#COM A FUNÇÃO T.TEST()

```{r}
  IC <- t.test(va, conf.level = 0.95)
  IC$conf.int
```

#INTERVALO DE CONFIANÇA COM PARA A PROPORÇÃO

```{r}
   devolucoes <- 138
   n <- 300
   quantil_95 <- qnorm(0.975)
   proporcao_devolucao = devolucoes/n
```

#Aplicando a formula

```{r}
  #Dúvida sobre a formula ou os dados esta correto
  Limite_Superior_Prop <- proporcao_devolucao + quantil_95 * sqrt(proporcao_devolucao*(1-proporcao_devolucao)/n)
   Limite_Inferior_Prop <- proporcao_devolucao - quantil_95 * sqrt(proporcao_devolucao*(1-proporcao_devolucao)/n)
     paste("Com 95% de confiança, podemos afirmar que a média varia entre", Limite_Inferior_Prop, 
        "e", Limite_Superior_Prop)
```

#Mais simples

```{r}
   IC_proporcao <- prop.test(x = 138, n = 500, conf.level = 0.95)
   IC_proporcao$conf.int
```

#INVERVALO DE CONFIANÇA VIA MÉDIA BOOTSTAP

#VAMOS GERAR UMA VA SEGUINDA UMA DISTRIBUIÇÃO QUI-QUADRADO

```{r}
   va <- rchisq(n = 60, df=3)
   hist(va)
```


#Inicializa variáveis

```{r}
   medias <- c()
   R <- 1000
   #Bootsrap
   for (i in 1:R) {
       #Realiza uma subamostragem aleatória com reposição 
       reamostra <- sample(va, size = 50, replace = T)
       medias[i] <- mean(reamostra)
   }
   
   hist(medias)
   
   #Mesmo a variável original não seguindo  uma distribuição normal, o Teorema do Limite Central 
   #nos garante que a distribuição das médias sera normal se n for suficientemente grande
```
#Visualizando o intervalo de confiança via bootstrap

```{r}
   quantile(medias, probs = c(0.025, 0.0975))
```

#Geramentos uma va com média 30, desvio 7.31 e n = 30

```{r}
   va <- rnorm(n = 30, mean = 30, sd = 7.31)
```

#Iremos calcular o intervalo de confiança usando o Bootstrap e tambem com a distribuição


```{r}
   medias <- c()
   R <- 1000
   for (i in 1:R) {
       #Realiza uma subamostragem aleatória com reposição 
       reamostra <- sample(va, size = 20, replace = T)
       medias[i] <- mean(reamostra)
   }
   
   hist(medias)
   
```

#LIMITES INFERIOR E SUPERIOR DO INTERVALO PELO BOOTSTRAP

```{r}
   quantile(medias, probs = c(0.025,0.975))
```
#LIMITES INFERIO E SUPERIOR DO INTERVALO VIA T DE STUDENT

```{r}
   IC <- t.test(va, conf.level= 0.95)
   IC$conf.int
```






